臺灣臺南地方法院民事裁定
111年度家救字第162號
聲  請  人  黃○○ 住○○市○○區○○街00巷0號15樓之16

上列聲請人因與相對人毛○○間請求離婚事件，聲請訴訟救助，本
院裁定如下：
    主  文
准予訴訟救助。
    理  由
一、按當事人無資力支出訴訟費用者，法院應依聲請，以裁定准
    予訴訟救助，但顯無勝訴之望者，不在此限，民事訴訟法第
    107條第1項定有明文。次按經財團法人法律扶助基金會之分
    會准許法律扶助之無資力者，其於訴訟或非訟程序中，向法
    院聲請訴訟救助時，除顯無理由者外，應准予訴訟救助，不
    受民事訴訟法第108條規定之限制；本法所稱無資力者，係
    指符合社會救助法之低收入戶、中低收入戶、或符合特殊境
    遇家庭扶助條例第4條第1項之特殊境遇家庭、或其每月可處
    分之資產及每月可處分之收入低於一定標準者；第1項第3款
    可處分資產、收入標準之認定辦法，由基金會定之，觀諸法
    律扶助法第63條、第5條第1項及第3項規定甚明。依上開規
    定，經財團法人法律扶助基金會分會准予法律扶助之人向法
    院聲請訴訟救助時，即應推定該聲請人為無資力之人，法院
    除另有聲請人不符法律扶助法第5條所定無資力標準之事實
    之反證外，均應准予訴訟救助（最高法院97年度台抗字第58
    1號裁定意旨參照）。
二、聲請意旨略以：聲請人與相對人間請求離婚事件，向本院提
    起訴訟，惟聲請人家境窘困，無資力繳納訴訟費用，而聲請
    人上開事件，業經財團法人法律扶助基金會台南分會審查決
    定予以扶助，爰依法聲請准予訴訟救助等語。
三、經查，聲請人以其與相對人間請求離婚事件，無資力支出訴
    訟費用，經財團法人法律扶助基金會台南分會審核准予法律
    扶助等情，業據其提出起訴狀、財團法人法律扶助基金會台
    南分會申請人資力審查詢問表、審查表、准予扶助證明書（
    全部扶助）及專用委任狀各1份以為釋明；又經本院依職權
    調取聲請人於110年之稅務電子閘門財產所得調件明細表，
    聲請人均無所得及財產資料，因認本件未逾財團法人法律扶
    助基金會受法律扶助者無資力認定標準第2條第1項之規定，
    堪信聲請人主張其無資力繳納訴訟費用乙節為真實；而經本
    院核閱相關卷證，聲請人本件並非顯無勝訴之望。是聲請人
    聲請訴訟救助，核與首揭規定相符，應予准許。
四、依民事訴訟法第107條第1項前段，法律扶助法第63條，裁定
    如主文。
中　　華　　民　　國　　111 　年　　11　　月　　9 　　日
                  家事法庭  法  官  游育倫
以上正本係照原本作成。　　　　　　　　　
如不服本裁定，須於收受送達後10日內向本院提出抗告狀，並應
繳納抗告費新臺幣1,000元。
中　　華　　民　　國　　111 　年　　11　　月　　9 　　日
                             書記官 李鎧安